臺灣士林地方法院刑事判決　　　　　　　 96年度易字第661號
公　訴　人　臺灣士林地方法院檢察署檢察官
被　　　告　己○○
　　　　　　乙○○
上列被告等因竊盜案件，經檢察官提起公訴（96年度偵字第1392
號、第3043號、第3360號、第3915號、第4257號），而被告等於
本院準備程序期日就被訴事實為有罪之陳述，經裁定進行簡式審
判程序，本院判決如下：
    主  文
己○○共同竊盜，累犯，處有期徒刑陸月；又竊盜，累犯，處有
期徒刑陸月；又竊盜，累犯，處有期徒刑陸月；又攜帶兇器竊盜
，累犯，處有期徒刑捌月。扣案油壓剪壹支沒收；又竊盜，累犯
，處有期徒刑陸月；又竊盜，累犯，處有期徒刑陸月。應執行有
期徒刑貳年拾月。扣案油壓剪壹支沒收。
乙○○共同竊盜，累犯，處有期徒刑陸月，如易科罰金，以新台
幣貳仟元折算壹日。
    事  實
一、己○○曾有多次竊盜前科（不構成累犯），又於94年間因犯
    竊盜案件，經本院以94年度易字第22號判決處有期徒刑8 月
    確定，又因違反毒品危害防制條例案件，經本院以94年度訴
    字第89號判決處有期徒刑8 月確定，上開2 罪經定應執行有
    期徒刑1 年3 月，經入監執行，於民國（下同）95年2 月8
    日縮刑期滿執行完畢（其後接續執行拘役40日，至95年3 月
    20日執行完畢）。乙○○前亦有多次竊盜、毒品等前科（均
    不構成累犯），嗣於93年間因違反毒品危害防制條例案件，
    經臺灣板橋地方法院以93年度訴字第1442號判決分別處有期
    徒刑1 年、4 月，應執行有期徒刑1 月2 月確定，復因犯竊
    盜案件，經本院以93年度士簡字第1330號判決處有期徒刑6
    月確定，上開2 案經定應執行有期徒刑1 年8 月，經入監執
    行，於95年3 月3 日縮短刑期假釋出監，於同年6 月9 日縮
    刑期滿，其假釋未經撤銷，其未執行之刑，以已執行論。詎
    不知悛悔，復均基於意圖為自己不法所有之犯意，而為下列
    犯行：
(一)己○○與乙○○共同意圖自己不法之所有，於95年11月19日
    上午8 時37分許，在臺北市○○區○○路4 段61巷9 弄11號
    前，以雙手搬運之方法，共同竊取翠湖大樓社區住戶所有位
    於車道上之不鏽鋼水溝蓋1 個（價值約新台幣< 下同>3千元
    ），得手後販售予不詳之人，得款花用。己○○復於95年11
    月20日上午10時30分許，獨自一人再度前往臺北市○○區○○路4 段61巷9 弄11號前，以雙手搬運之方法，竊取翠湖大
    樓社區住戶所有不鏽鋼水溝蓋1 個得手，惟欲搬離現場之際
    ，遭該社區管理委員會總幹事丙○○、管理員陳照雄發現，
    從後追趕，己○○見狀，隨即將水溝蓋棄置於臺北市○○區
    ○○路4 段41巷與9 弄交岔路口旁，經警據報前往處理，並
    循線追查，始悉上情。
(二)己○○於96年2 月3 日下午2 時許，在臺北市○○區○○路
    3 段72巷17號旁，趁無人之際，以徒手搬運之方法，竊取貿
    三社區住戶所有之不鏽鋼板1 個（價值約6 千元），得手後
    於同日下午3 時許，以1 千1 百元之代價將之販售予不知情
    之鴻詳資源回收站員工黃國民，得款花用。嗣經貿三社區總
    幹事丁○○發現失竊，前往鴻詳資源回收站詢問，並報警處
    理後，始悉上情。
(三)己○○於96年2 月25下午1 時許，在臺北市○○區○○路3
    段60巷10弄37號前，以雙手搬運之方法，竊取戊○○所有置
    放於住宅前之不鏽鋼水溝蓋1 個（價值約3 千元），得手後
    欲持之前往販售途中因民眾上前詢問，己○○見狀隨即將該
    不鏽鋼水溝蓋棄置於路旁，嗣經警循線追查，始悉上情。
(四)己○○於96年3 月17日下午4 時許，在臺北市○○區○○路
    2 段170 號前，持其所有、客觀上足供兇器使用之油壓剪1
    支，剪斷庚○○所有發電機之電纜線，得手後欲搬離現場之
    際，為林英蘭發現，己○○見狀隨即搭乘由劉武坤駕駛之車
    牌號碼34 3-MQ 號計程車離去，嗣經警據報前往調閱監視錄
    影後，循線追查，始悉上情。
(五)己○○於96年3 月24日上午10時15分許，在臺北市○○區○○路4 段61巷35弄4 號「玉鳳宮」內，徒手竊取甲○○所有
    懸掛於神像上之金牌4 面（價值共約8 千元），得手後隨即
    離開現場，嗣經甲○○之妻發現有異後從後呼救追趕，路人
    陳永彬見狀後亦協助追捕未獲，己○○逃逸後即於96年3 月
    24日上午11時許，持上揭金牌前往臺北市○○區○○路22巷
    62號1 樓余陳玉女經營之「玉豐銀樓」販售，得款7,600 元
    ，嗣經警於96年3 月24日下午6 時許，在臺北市○○區○○
    路4 段30巷查獲，並起出贓款3,700 元，始悉上情。
二、案經臺北市政府警察局內湖分局報告臺灣士林地方法院檢察
    署檢察官偵查起訴。
    理  由
一、按簡式審判程序之證據調查，不受第159 條第1 項之限制，
    刑事訴訟法第273 條之2 定有明文，是依上開規定，於行簡
    式審判程序之案件，被告以外之人於審判外之陳述，除有其
    他不得作為證據之法定事由外，應認具有證據能力。查被害
    人即證人丙○○於警詢時、偵查中之證述、被害人丁○○、
    戊○○、庚○○、甲○○於警詢中之陳述、證人林英蘭、黃
    國明、劉武坤、陳永彬、余陳玉女於警局中之證述，雖均係
    被告以外之人於審判外之陳述，惟因本案採行簡式審判程序
    ，復無其他不得做為證據之法定事由，揆諸首揭說明，應認
    具有證據能力。
二、上揭時、地竊盜之犯罪事實，業據被告己○○、乙○○於本
    院審理中坦承不諱，核與被害人即證人丙○○於警詢時（見
    96年度偵字第1392號卷第9 頁至第11頁）、偵查中（見同上
    偵卷第33頁至第34頁）證述、被害人丁○○（見96年度偵字
    第3043號卷第8 頁至第9 頁）、戊○○（見96年度偵字第
    3360號卷第8 頁至第9 頁）、庚○○（見96年度偵字第4257
    號卷第8 頁至第9 頁）、甲○○（見96年度偵字第3915號卷
    第9 頁至第10頁）於警詢時指述、證人林英蘭於警詢時證述
    （見96年度偵字第4257號卷第10頁至第11頁）上開遭竊情節
    相符；並經證人黃國明於警詢時證述：被告己○○將竊得之
    不銹鋼孔蓋拿至伊所經營之回收場，以1 千1 百元販賣與伊
    等語（見96年度偵字第3043號卷第10頁至第11頁）、劉武坤
    於警詢時證述：伊曾於96年3 月17日16時10分許，在台北市
    ○○路○ 段170 號對面搭載被告，當時並有2 名女子在後追
    趕等語（見96年度偵字第4257號卷第12頁至第13頁）、陳永
    彬於警詢時證述：96年3 月24日上午10時許，將工程車停放
    在台北市○○區○○路4 段61巷35弄6 號門口，並在車內吃
    早餐，見被告經過伊車旁邊，並有名婦女大喊金牌遭竊，經
    伊駕車追捕未果等語（見96年度偵字第3915號卷第11頁至第
    12 頁） 、余陳玉女於警詢中證述：被告己○○將竊得之金
    牌拿至伊所經營之銀樓販賣，伊以7,600 元向其購買等語（
    見同上偵卷第14頁至第16頁）甚詳，且臺北市政府警察局內
    湖分局員警案發後，將犯罪事實欄一、（四）之電纜線上採
    得可資比對之完整可疑指紋1 枚，送內政部刑事警察局依指
    紋特徵點比對法鑑驗，證實該枚指紋與檔存被告己○○之左
    中指指紋相符，有該局96年4 月13日刑紋字第0960053224號
    鑑驗書1 紙（附於本院卷）在卷可稽，並有錄影帶翻拍照片
    1 幀（附於96年度偵字第1392號卷第15頁）、現場照片2幀
    （附於96年度偵字第3043號卷第14頁）、被害人戊○○出具
    之贓物認領保管單1 紙（附於96年度偵字第3360號卷第11
    頁）、贓物照片2 幀（附於同上偵卷第12頁）、現場暨扣案
    油壓剪照片共5 幀（附於見96年度偵字第4257號卷第14頁至
    第17頁）、被害人甲○○出具之贓物認領保管單1 紙（附於
    96年度偵字第3915號卷第37頁）、金牌4 面照片1 幀（附於
    同上偵卷第38頁）等附卷足憑，此外，復有被告自承其所有
    並持以行竊所用之油壓剪1 支扣案可佐。綜上，足徵被告之
    自白與事實相符，本案事證明確，被告犯行堪以認定，應予
    論科。
三、按刑法第321 條第1 項第3 款之攜帶兇器竊盜罪，係以行為
    人攜帶兇器竊盜為其加重條件，此所謂兇器，其種類並無限
    制，凡客觀上足對人之生命、身體、安全構成威脅，具有危
    險性之兇器均屬之，且祇須行竊時攜帶此種具有危險性之兇
    器為已足，並不以攜帶之初有行兇之意圖為必要，有最高法
    院79年度臺上字第5253號判例意旨可參。查扣案之油壓剪係
    金屬製品，質硬而型尖，自屬堅硬無比之利器，如用於行兇
    ，依一般社會通念，足以危害他人生命、身體之安全，而具
    有危險性，自屬兇器無訛。故核被告己○○就犯罪事實欄一
    、（一）、（二）、（三）、（五）部分，係犯刑法第320
    條第1 項之普通竊盜罪；就犯罪事實欄一、（四）部分，係
    犯同法第321 第1 項第3 款之攜帶兇器加重竊盜罪。另被告
    乙○○就就犯罪事實欄一、（一）95年11月19日竊盜部分，
    係犯刑法第320 條第1 項之普通竊盜罪。被告己○○、乙○○就犯罪事實欄一、（一）95年11月19日竊盜部分，具有犯
    意聯絡及行為分擔，均為共同正犯。又被告己○○所犯前開
    6 罪，犯意個別，行為互殊，應予分論併罰。查己○○前因
    犯竊盜案件，經本院以94年度易字第22號判決處有期徒刑8
    月確定，又因違反毒品危害防制條例案件，經本院以94年度
    訴字第89號判決處有期徒刑8 月確定，上開2 罪經定應執行
    有期徒刑1 年3 月，經入監執行，於95年2 月8 日縮刑期滿
    執行完畢；被告乙○○前因違反毒品危害防制條例案件，經
    臺灣板橋地方法院以93年度訴字第1442號判決分別處有期徒
    刑1 年、4 月，應執行有期徒刑1 月2 月確定，復因犯竊盜
    案件，經本院以93年度士簡字第1330號判決處有期徒刑6 月
    確定，上開2 案經定應執行有期徒刑1 年8 月，經入監執行
    ，於95年3 月3 日縮短刑期假釋出監，於同年6 月9 日縮刑
    期滿，其假釋未經撤銷，其未執行之刑，以已執行論，有臺
    灣高等法院被告前案紀錄表各1 份在卷可稽，其等於前案有
    期徒刑執行完畢後5 年內，故意再犯本件有期徒刑以上之罪
    ，均應依刑法第47條第1 項規定論以累犯，並加重其刑。爰
    審酌被告己○○、乙○○素行不佳，被告己○○攜帶兇器行
    竊，對他人生命、身體安全危害非輕，另審酌其等犯罪之動
    機、目的、所生危害、智識程度、竊取物品之價值與渠等犯
    罪後均坦承犯行、態度尚佳等一切情狀，分別量處如主文所
    示之刑，並就被告己○○部分，定其應執行之刑，被告乙○○部分，諭知易科罰金之折算標準，以示懲儆。
四、扣案之油壓剪1 支係被告己○○所有，業據被告己○○供承
    在卷（見本院96年5 月10日審判筆錄第3 頁），且供被告己○○竊取上開犯罪事實欄一、（四）發電機之電纜線所用之
    物，爰依刑法第38條第1 項第2 款規定併予宣告沒收；至於
    扣得現金3,700 元，被告己○○自承係其變賣竊得贓物之款
    項，然此變賣贓物所得之贓款非其犯罪所得之物，爰不併予
    宣告沒收，附此敘明。
據上論斷，應依刑事訴訟法第273 條之1 第1 項、第299 條第1
項前段，刑法第28條，刑法第320 條第1 項、第321 條第1 項第
3 款、第41條第1 項前段、第47條第1 項、第38條第1 項第2 款
、第51條第5 款，刑法施行法第1 條之1 ，判決如主文。
本案經檢察官方祥鴻到庭執行職務。
中　　華　　民　　國　　96　　年　　5 　　月　　24　　日
                  刑事第五庭法  官  楊迺伶
以上正本證明與原本無異。
如不服本判決，應於判決送達後10日內，向本院提出上訴狀。
                            書記官  陳淑琪
中　　華　　民　　國　　96　　年　　5 　　月　　24　　日
附錄本案科刑論罪之法條：
刑法第320 條第1 項
意圖為自己或第三人不法之所有，而竊取他人之動產者，為竊盜
罪，處5 年以下有期徒刑、拘役或5 百元以下罰金。
刑法第321 條第1 項
犯竊盜罪而有左列情形之一者，處6 月以上、5 年以下有期徒刑
：
一  於夜間侵入住宅或有人居住之建築物、船艦或隱匿其內而犯
之者。
二  毀越門扇、牆垣或其他安全設備而犯之者。
三  攜帶兇器而犯之者。
四  結夥三人以上而犯之者。
五  乘火災、水災或其他災害之際而犯之者。
六  在車站或埠頭而犯之者。
